---
title: "Türkiye Hava Sahası Dashboard - FlightRadar24.com"
output: 
  flexdashboard::flex_dashboard:
    orientation: rows
    social: menu
    source_code: embed
    vertical_layout: fill
---

```{r setup, include=FALSE}
#------------------ Packages ------------------
library(flexdashboard)
library(dplyr)
library(tidyr)
library(jsonlite)
library(htmltools)
library(leaflet)
library(mapview)
library(DT)


#------------------ Colors ------------------

total_color <- "#8AA8A1"
tc_color <- "#885A89"
thy_color <- "#0053A5"
pgs_color <- "#FBA404"

#------------------ Data ------------------

#36° - 42° Kuzey paralelleri ile 26° 45° Doğu meridyenleri
long <- c("42.02,35.90")
lati <- c("25.90,45.02")

dd <- fromJSON(paste0("https://data-live.flightradar24.com/zones/fcgi/feed.js?bounds=",long,",",lati,"&faa=1&satellite=1&mlat=1&flarm=1&adsb=1&gnd=1&air=1&vehicles=1&estimated=1&maxage=14400&gliders=1&stats=1"))

dd <- dd[-c(1,2,length(dd))]

df <- data.frame(matrix(unlist(dd), nrow=length(dd), byrow=T))

colnames(df) = c("id","lat","lng","hdg","alt","spd","x7","fcode","type","regis","time","departure","arrival","callsign","x15","x16","x17","x18","brand")

df$lng <- as.numeric(df$lng)
df$lat <- as.numeric(df$lat)
df$spd <- as.numeric(df$spd)
df$hdg <- as.numeric(df$hdg)
df$alt <- as.numeric(df$alt)
df$brand <- as.factor(df$brand)
df$departure <-as.factor(df$departure)
df$arrival <-as.factor(df$arrival)
df$type <-as.factor(df$type)

airdata <- read.csv("https://raw.githubusercontent.com/jpatokal/openflights/master/data/airports.dat", header = FALSE,encoding="UTF-8")

colnames(airdata) <- c("rownr","airportname","airportshortname","country","IATA","ICAO","LAT","LNG","ALT","TIMEZONE","DST","CONTINENT","TYPEOF","TYPEOF2")

airdata <- airdata %>% 
  select(airportname,country,IATA,LAT,LNG) %>% 
  mutate(airportname=as.factor(airportname),
         country=as.factor(country),
         IATA=as.factor(IATA))

df <- merge(df,airdata, by.x= "departure",by.y = "IATA")
df <- merge(df,airdata, by.x= "arrival",by.y = "IATA")

df <- rename(df,
             depairportname = "airportname.x",
             depcountryname = "country.x",
             arrairportname = "airportname.y",
             arrcountryname = "country.y") %>% 
      mutate(depairportname = as.character(depairportname),
             depcountryname = as.character(depcountryname),
             arrairportname = as.character(arrairportname),
             arrcountryname = as.character(arrcountryname))

```


Row
-----------------------------------------------------------------------

### active {.value-box}

```{r}

valueBox(value = paste(nrow(df %>% filter(regis != "" & regis != "00000000"))), 
         caption = "Toplam Aktif Uçak", 
         icon = "fas fa-paper-plane", 
         color = total_color)
```


### tcregister {.value-box}

```{r}
valueBox(value = paste(nrow(filter(df, grepl('TC-', regis)))), 
         caption = "TC Kayıtlı Uçaklar", icon = "fas fa-flag", 
         color = tc_color)
```

### THY {.value-box}

```{r}
valueBox(value = paste(nrow(df %>%
  select(lng, lat, departure, arrival,brand,callsign,type,regis) %>%
  filter(brand == "THY"))), 
         caption = "THY Uçakları", icon = "fas fa-plane", 
         color = thy_color)
```

### PGS {.value-box}

```{r}

valueBox(value = paste(nrow(df %>%
  select(lng, lat, departure, arrival,brand,callsign,type,regis) %>%
  filter(brand == "PGT"))),
         caption = "PGS Uçakları", 
         icon = "fas fa-plane", 
         color = pgs_color)
```


Row {.tabset}
-----------------------------------------------------------------------

### Havadaki Uçakların Dağılımı

```{r daily_summary}


plotly::plot_ly(
  data = df %>% count(type,sort = TRUE),
  type= "treemap",
  values = ~n,
  labels= ~ type,
  parents= "Uçak Tipleri",
  name = "Tip",
  domain = list(column=0),
  textinfo="label+value+percent parent"
) %>%
  plotly::add_trace(
    data = df %>% count(departure,depairportname,depcountryname,sort = TRUE),
    type= "treemap",
    values = ~n,
    labels= ~departure,
    parents= "Kalkış Havalimanları",
    domain = list(column=1),
    name = "Kalkış",
    textinfo="label+value+percent parent",
    hovertemplate = ~paste(depairportname, "-", depcountryname)
  ) %>%
  plotly::add_trace(
    data = df %>% count(arrival,arrairportname,arrcountryname,sort = TRUE),
    type= "treemap",
    values = ~n,
    labels= ~arrival,
    parents= "Varış Havalimanları",
    domain = list(column=2),
    name = "Varış",
    textinfo="label+value+percent parent",
    hovertemplate = ~paste(arrairportname, "-", arrcountryname)
  ) %>%
  plotly::add_trace(
    data = df %>% count(brand, sort = TRUE),
    type= "treemap",
    values = ~n,
    labels= ~ brand,
    name = "Marka",
    parents=  "Ticari Markalar",
    domain = list(column=3),
    textinfo="label+value+percent parent"
  ) %>%
  plotly::layout(grid=list(columns=4, rows=1))

```


### Harita

```{r}

airdatatr <- airdata %>% filter(country == "Turkey")
# map tab added by Art Steinmetz

leaflet(df) %>% 
  setView(35.0025, 38.5585, zoom = 5.4) %>%
  addTiles()%>%
  addCircleMarkers(~lng, ~lat,color = "#FBA404", opacity = 3,popup = ~htmlEscape(paste0(callsign,"\t", departure,"\t", arrival, "\t", type, "\t",regis)))%>%
  addMarkers(airdatatr$LNG,airdatatr$LAT, popup = ~htmlEscape(paste0(airdatatr$IATA,"\t", airdatatr$airportname)))
```

### Veri Seti

```{r}
df <- df %>% select(departure,depairportname,depcountryname,arrival,arrairportname,arrcountryname,regis,type,brand,spd,alt)

DT::datatable(df, rownames = FALSE, colnames=c('Kalkış','KalkışAlanı','KalkışÜlke','Varış','VarışAlanı','VarışÜlke','UçakKaydı','Uçak Türü','TicariMarka','Hız','YerdenYükseklik'), extensions = 'FixedColumns', escape=TRUE, options= list(bPaginate = FALSE, dom = 't',buttons = c('excel')))%>%formatStyle(1:11,fontSize = '14px')

```

### Hakkında

**Türkiye Hava Sahası Dashboard - FlightRadar24.com **

(https://www.flightradar24.com/) websitesinin sağladığı veriler doğrultusunda Türkiye Hava Sahası Dashboard çalışmasıdır. [Rmarkdown](https://rmarkdown.rstudio.com/) altyapısı kullanılarak  [flexdashboard](https://rmarkdown.rstudio.com/flexdashboard/) kütüphanesiyle geliştirilmiştir. Çalışmanın açık kaynak kodlarına [buradan](https://github.com/tolgakurtuluss/) erişebilirsiniz.


**Veri**

Canlı uçak verilerinin sağlayıcısı olarak FlightRadar24.com websitesinin [bu linki](https://data-live.flightradar24.com/zones/fcgi/feed.js?bounds=42.02,35.90,25.90,45.02&faa=1&satellite=1&mlat=1&flarm=1&adsb=1&gnd=1&air=1&vehicles=1&estimated=1&maxage=14400&gliders=1&stats=1) referans alınmıştır.

Havalimanları, isimleri, koordinatlarının yer aldığı veriseti OpenFlights.org websitesinin [bu linki](https://openflights.org/data.html) kullanılarak referans alınmıştır.



**Kütüphaneler**

* Dashboard arayüz - [flexdashboard](https://rmarkdown.rstudio.com/flexdashboard/) kütüphanesi 
* Görselleştirme - [plotly](https://plot.ly/r/) kütüphanesi.
* Veri manipülasyonu - [dplyr](https://dplyr.tidyverse.org/), [tidyr](https://tidyr.tidyverse.org/), ve [purrr](https://purrr.tidyverse.org/) kütüphaneleri.
* Harita Geliştirme - [leaflet](https://rstudio.github.io/leaflet/) kütüphanesi.
* Veri Tablosu - [DT](https://cran.r-project.org/web/packages/DT/index.html) kütüphanesi.

**İletişim**

Herhangi bir soru, geri bildirim ve iletişime geçmek için aşağıdaki bağlantıları kullanabilirsiniz.

[Mail](mailto:tolgakurtulus95@gmail.com)
[GitHub](https://github.com/tolgakurtuluss)
[Twitter](https://twitter.com/tolgaakurtuluss)


**Önemli NOT**

"Türkiye Hava Sahası Dashboard - FlightRadar24.com" çalışması hiçbir ticari kaygı güdülmeden, ticari amaçlarla kullanılmaksızın sadece eğitim amacı ile hazırlanmıştır. Çalışmanın hiçbir kişi ve kurumla doğrudan veya dolaylı olarak bağlantısı ve/veya kullanımı söz konusu değildir. 

FlightRadar24.com sitesi "FlightRadar24.com" isminin tek yetkili sahibidir.


**Special Thanks**

Special thanks to Rami Krispin who provided valuable blog post for building and deploying flexdashboard on Github Pages.
[Personal Blog](https://ramikrispin.github.io/)
[Github](https://github.com/RamiKrispin/)

